台灣台中地方法院刑事判決　　　　　　　　　　　　　九十三年度交易字第七０號
　　公　訴　人　台灣台中地方法院檢察署檢察官
　　被　　　告　甲○○
右列被告因過失傷害案件，經檢察官提起公訴 (九十二年度偵字第二０一四八號），
本院判決如左：
    主    文
甲○○因過失傷害人，處拘役伍拾日，如易科罰金，以參佰元折算壹日。
    犯罪事實
一、甲○○於民國九十二年四月二十八日下午，駕駛車牌號碼Ｒ八－七八九九號自小
    客車，沿台中市○○路由北向南方向行駛。同日下午五時許，其駕車途經該路七
    四八號前，本應注意車前狀況，並隨時採取必要之安全措施，而依當時情狀況路
    面無障礙，又非不能注意，竟疏未注意，擦撞到同路慢車道由南往北向逆向行駛
    ，由楊怡靜騎乘之腳踏車，致楊怡靜及其所搭載之張文睿人車倒地，楊怡靜因而
    受有頭部外傷併腦挫傷、急性硬膜外血腫及顱骨骨折等傷害。
二、案經楊怡靜之母乙○○○訴請台灣台中地方法院檢察署檢察官偵查起訴。
    理    由
一、訊據被告甲○○固不否認於右開時、地駕車與楊怡靜發生車禍，然矢口否認有何
    過失傷害犯行，辯稱伊當時車速低於時速二十公里，且看到楊怡靜之腳踏車後有
    將車子往左打閃避，本件車禍之發生，完全係楊怡靜逆向行駛為閃避路邊停放之
    貨車而擦撞跌倒等語，經查：
  (一)依被告甲○○、證人張文睿偵查中所述及卷附車損照片所示，被告係駕車在台中
    市○○路七四八號前與逆向行駛之楊怡靜所騎之腳踏車擦撞。
  (二)被告甲○○於警訊時稱：我在南屯路與精誠路口停車等紅綠燈，號誌變綠燈時前
    方車子疾駛而去，我正要啟動車子（以下簡稱游車）發現正前方有二位小孩，當
    時推騎腳踏車迎面而來，我見狀馬上煞車並將車頭轉向，當時我不知有無撞到，
    有聽到孩子跌倒聲音在我車子右後方，我馬上下車察看，發現腳踏車倒下二位小
    孩均在哭泣，我問其小孩住處後馬上送二位小孩回精誠路七四八號住所，當時屋
    內有位男士我以為是小孩父親，我問他是否為小孩父親而他哼一下而未回答，--
    --我將交待男子事項及孩子情況重覆向楊怡靜之母親說明後我才離開。是小孩逆
    向來馬路中間撞我，我覺得很冤枉。又於檢察官偵查時稱：我停紅燈，綠燈起步
    ，我沿著精誠路往南屯路方向走。他們在精誠中間逆向行駛，當時對方在人孔蓋
    附近行走。發生危害時距離對方約二－三公尺遠。當時我車速低於二０公里。我
    車子往左打，我車子右前側撞到楊怡靜之車（以下簡稱楊車），我有煞車。又九
    十三年三月十八日庭訊稱：我沒有撞到楊車。我一煞那之間看到是壹個人騎後面
    載壹個，我沒有撞到楊車，他們是經過我的車後跌倒。又九十三年七月二十日庭
    訊稱：是楊車逆向，我有踩煞車，我是從照後鏡看到楊車跌倒，我才停車下來，
    我沒有撞到楊車，然後將楊車送回家他們沒有明顯外傷。當時我是在前壹個叉路
    ，我前面有很多車，可看到紅燈轉綠燈，前面有幾部車在等紅綠燈，我在車輛後
    面，車子開始通行後，楊車才騎車過來。又在台中市區車輛行車事故鑑定委員會
    說明時稱：腳踏車是逆向走在快車道上（非慢車道上），我看到腳踏車時，腳踏
    車在我右前，我趕緊左閃，我看腳踏車過去我才再啟動時才聽到腳踏車人車倒地
    ，小孩在哭....我沒有撞到他們，我是見腳踏車經過後我要再啟動時腳踏車才倒
    下，現場所留輪弧是我車所有沒錯，腳踏車倒地位置如相片所示在慢車道上無誤
    ，保險桿是現場撿到的，但不是如相片所示位置。告訴人乙○○○（楊怡靜之母
    親）稱：當時我女兒被一女子游車車主送回家躺在沙發上，該女子不聞不問隨即
    離開。在事故現場我有撿到游車右半邊保險桿及前右輪輪孤。張文睿（楊車後座
    ）於偵查中稱：我從照片二左方往右走，如我在照片二所畫箭頭方向，我畫圓圈
    處發生車禍（偵字卷第三０頁）。當時是楊怡靜騎腳踏車載我。當時我只看到白
    色的東西一直來，之後我就不知道了。忘記多遠看到對方來車、車輛接觸的部位
    。
  (三)依現場圖繪示及本院勘驗結果：
    肇事路段為雙向二車道，有慢車道劃設，肇事時慢車道內置有車號０二六九－ｆ
    ｚ自小貨車一部（照片顯示係順向靠路邊，車左側尚有慢車道寬約０．５公尺左
    右），甲○○自稱掉落物位置在七四四號前（即路邊停車左前方）快車近快慢車
    道分隔線處，證人許雙家稱其看到掉落物位置在七三八號前（即路邊停車之正後
    方）慢車道處。
  (四)本院綜合上述資料分析研議：依被告甲○○向檢察官自承右前側撞到楊怡靜之車
    ，且現場確實遺有被告甲○○撞損之掉落物等情，認為被告甲○○之車與楊怡靜
    之腳踏車確實有發生碰撞應可確認。且依甲○○自承肇事前剎那曾踩煞車而「車
    子往左打」之動作、楊車掉落物位在快車道近快慢車道分隔線（或慢車道）位置
    ，及慢車道路邊有停車等情研判，肇事前楊車至少係在快車道靠右側行駛（或跨
    駛快慢車道分隔線）狀態。因而依據路權原則，本院認為被害人楊怡靜之腳踏車
    未依標線逆向行駛，為肇事主因，被告甲○○未注意車前狀況小心駕駛為肇事次
    因，本院經送台灣省台中市區行車事故鑑定委員會鑑定結果，亦同此認定，有該
    委員會九十四年三月二十日中市行字第０九四五四００七四一號函附卷可佐。又
    楊怡靜因本件車禍，受有頭部外傷併腦挫傷，急性硬膜外血腫及顱骨骨折等傷害
    ，有台中市仁愛綜合醫院診斷證明書一份附卷可佐。
二、按車輛行駛時，駕駛人應注意車前狀況，隨時採取必要之安全措施。道路交通安
    全規則第九十四條第三項訂有明文。被告駕車自應注意上述道路交通安全規定，
    且依當時路狀，又無不能注意之情形，竟疏不注意為之，以致肇事，使人受傷，
    被告應有過失。且被告之過失駕駛行為，與楊怡靜之受傷間，具有相當因果關係
    ，雖本件車禍之發生，被害人與有過失，但不能因此解免被告刑責，是其過失傷
    害犯行，堪以認定。
三、核被告甲○○所為，係犯刑法第二百八十四條第一項前段之過失傷害罪。爰審酌
    被告肇事後極思與被害人家屬達成和解，並願以含強制險在內以新台幣壹佰伍拾
    萬元賠償被害人，尚甚誠意，而被害人楊怡靜經本院於九十四年五月三日在庭觀
    察結果，能夠蹲下、站起來、舉手，從十倒數數到一，並能寫出老師及自己的名
    字，受傷後恢復情況尚稱良好，並參酌被告之肇事責任為次因，被害人楊怡靜為
    肇事主因等一切情狀，量處如主文所示之刑，並諭知易科罰金之折算標準。
據上論斷，應依刑事訴訟法第二百九十九條第一項前段、刑法第二百八十四條第一項
前段、第四十一條第一項前段、罰金罰鍰提高標準條例第一條前段、第二條，判決如
主文。
本案經檢察官丙○○到庭執行職務。
中    華    民    國      九十四      年       五       月      十      日
                                  臺灣臺中地方法院交通法庭
                                    審判長法官  許  金  樹
                                          法官  張  清  洲
                                          法官  郭  德  進
右正本證明與原本無異。
如不服本判決，應於判決送達後十日內向本院提出上訴狀( 應附繕本 )，上訴於臺灣
高等法院臺中分院。
                                          書記官
中    華    民    國  九十四      年       五       月      十六    日
中華民國刑法第二百八十四條第一項：
(過失傷害罪)
因過失傷害人者，處六月以下有期徒刑、拘役或五百元以下罰金，致重傷者，處一年
以下有期徒刑、拘役或五百元以下罰金。
                                                                        Ａ
